【裁判字號】    92,易,763
【裁判日期】    921211
【裁判案由】    竊盜
【裁判全文】
臺灣桃園地方法院刑事判決                          九十二年度易字第七六三號
    公  訴  人  臺灣桃園地方法院檢察署檢察官
    被      告  戊○○
    選任辯護人  馬在勤律師
右列被告因竊盜案件，經檢察官提起公訴（九十二度偵字第六二四六號），本院判決
如左：
    主  文
戊○○共同攜帶兇器竊盜，累犯，處有期徒刑柒月。
    事  實
一、戊○○於民國八十六年十二月二十四日因偽造文書案件經台灣高等法院台南分院
    判處有期徒刑一年二月，八十七年二月五日確定，於八十六年四月九日因竊盜案
    件經台灣新竹地方法院判處有期徒刑五月，八十六年四月二十八日確定，嗣經裁
    定應執行有期徒刑一年七月確定，八十七年十一月二十六日送監執行，指揮書執
    行完畢日期八十八年十二月二十日，於八十九年一月四日因竊盜等案件經本院判
    處有期徒刑二年六月，八十九年三月十日確定，接續執行，刑期起算日期八十九
    年五月二十一日，八十九年十月二十七日縮短刑期假釋出監，指揮書執行完畢日
    期九十一年九月六日，假釋期滿假釋未經撤銷；九十二年五月二十日因傷害案件
    經台灣屏東地方法院判處拘役四十日確定，九十二年十一月四日易科罰金執行完
    畢，又於九十二年一月十日因偽造文書案件經台灣屏東地方法院判處有期徒刑五
    月，九十二年二月十日確定，上開假釋未經撤銷。
二、戊○○於九十二年一月十八日凌晨五時許乘坐由某不詳姓名成年男子駕駛Ｗ七－
    二二五六號自用小客車途經台北縣新莊市○○路新竹貨運旁空地時，發見乙○○
    在停放該處空地之八Ｕ－二八一三號自用小客車駕駛座內睡覺，竟與該名駕駛Ｗ
    七－二二五六號自用小客車之不詳姓名之成年男子基於意圖為自己不法所有之犯
    意聯絡與行為分擔，由該名男子坐在車上把風接應，戊○○則持可以劃破衣褲之
    客觀上足以傷害人身體之刀片一支，走近八Ｕ－二八一三號自用小客車之右前車
    門處，以所持之工具打開右前車門後，動手竊取乙○○所有放在右前座上正在充
    電之諾基亞三三一○型行動電話一具，得手後繼續持用該上開足以傷人之刀片劃
    破乙○○長褲右後口袋（毀損部分未據告訴），欲取口袋內之皮夾時乙○○驚醒
    ，戊○○看見乙○○已被驚醒以台語講一句「啊！不是阿！」，旋即退出車外往
    Ｗ七－二二五六號自用小客車跑過去，坐進車內由該名車上之男子加速駕車離去
    ，乙○○亦駕車緊跟在後，一路跟到桃園縣桃園市○○路某巷口後，乙○○即到
    該地管區桃園縣警察局桃園分局埔子派出所報案，會同值巡邏勤務警員甲○○至
    桃園市○○路該車進入之巷弄逐戶找尋，而在桃園市○○路六五一巷五弄一五號
    發現Ｗ七－二二五六號車停在上址車庫內，警員甲○○按門鈴，起初屋內某女子
    在屋內對講機回應沒有開門，之後改由一名男子應門，仍舊沒有開門，甲○○遂
    一直按門鈴，持續十分鐘過後戊○○開門，乙○○立即指出戊○○即是割破其褲
    子口袋行竊之人因而查獲。
三、案經桃園縣警察局桃園分局報請台灣桃園地方法院檢察署檢察官偵查起訴。
    理  由
一、訊據被告戊○○否認有右述竊盜犯行，辯稱「：（九十二年一月十七日至九十二
    年一月十八日清晨當天你人在哪裡？）我晚上十二時多到北投洗溫泉，一直到清
    晨四點才離開，開車回家，早上六時多回到家：我跟老闆丁○○約在土城揚太公
    司碰面後一起到北洗溫泉，在這之前我是從桃園出發到公司：」等語。經查被害
    人乙○○於九十二年一月八日清晨五時許將八Ｕ－二八一三號自用小客車停在新
    莊市○○路新竹貨運空地後在車內睡覺時遭人侵入車內竊取行動電話並割破長褲
    右後口袋一節，已據被害人乙○○於警訊、偵查及本院調查時陳述甚詳，且指稱
    被告戊○○即是於上述時、地侵入其車內行竊之人，而於警訊、偵查及本院調查
    時稱「：我發現該名男子駕駛Ｗ七－二二五六號車離去，我便開車尾隨一路跟蹤
    ：最後跟蹤至桃園富國路六五一巷五弄一五號該名男子將車開入車庫後，我便開
    車：至：埔子派出所請求支援，警方陪同我至桃園市○○路六五一巷五弄一五號
    ，警方陪同我抵達後，警方就按門鈴後發話機就有一名男子聲音回應，警方即表
    示身分，該名男子就掛掉發話機，約十餘分鐘，警方再按鈴，有乙名自稱屋主太
    太回應稱她老公沒在家，即掛電掉發話機，又一會警方再度按鈴，就有一名男子
    開門示意警方進入，我一眼就認出開門之男子就是竊取我物品之男子，警方進入
    車庫摸引擎蓋還熱熱的，警方詢問該名男子，該車為何發熱，他回答他凌晨四點
    多才返家休息：車內有二人：」（九十二年一月十八日警訊）、「：我跟蹤他（
    指被告）到他家，再帶警察去查：」（九十二年四月二十九日偵查）、「：我被
    驚醒時他用台語說『怎麼不是』假裝開錯車門，人就離開，上另外一部車，我的
    手機也被拿走：停在我車正後方，他走回車上我有看見，因為我看到右前座手機
    不見，當那部車從我後方繞到左側要開離現場時，我就開車跟在後面，一直跟到
    桃園富國路，那是一部銀色福特小客車一千五或一千三ＣＣ，車號我當時有記下
    ，當天跟那部車到富國路之後有立刻跑到埔子派出所報案告訴警察車號，現因時
    隔已久車號也忘記了：人我認得出來，當天報警警察有帶我去那個人住處，人我
    有指認出來：我看見那部車進富國路住宅區的巷子內，就開車去報警：那部車我
    去摸引擎蓋是熱的，警察也有摸：（當時那部車幾個人？）二個人，另外一個人
    我看不清楚，他是駕駛，割我口袋偷皮包的人給他載：」（九十二年七月十八日
    本院調查）等，而證人即被害人乙○○報警後陪同前往之埔子派出所警員甲○○
    亦證述「：當天值巡邏勤務接到通知趕回去，當時被害人在派出所說他的車子停
    在路旁，被人打開車門侵入偷手機及割破他的褲子要偷錢，被他發現，歹徒逃跑
    他尾隨在後，一直跟到富國路某處，他就到派出所請求我們幫助：當初被害人只
    有跟到富國路某巷口，但有記下車號，現場是別墅型的住家，我們逐一去查訪，
    查到車停放處，是被害人發現的，就按門鈴：剛開始是一名女性從對講機應門，
    沒有開門，第二次是一名男性應門，也沒有開門，我們就一直按門鈴，持續十分
    鐘後門打開，被告就在屋內：被害人當場確定被告就是偷他東西的人：在沒有看
    到被告前被害人有描述歹徒特徵，有說歹徒是二名男子，一個在車上，動手年紀
    約四十幾歲：」（九十二年六月二十三日本院調查）等，由於被害人乙○○於長
    褲口袋遭人割破驚醒後，該名行竊之人坐上接應車輛逃離現場，被害人乙○○即
    駕車一路跟隨在後，追至桃園市○○路見該車進入某巷弄後立即到管區埔子派出
    所報案由警察陪同至現場逐戶找出所追隨之車輛停放處，終在桃園市○○路六五
    一巷五弄一五號前發現Ｗ七－二二五六號車停在上址車庫內，經警按鈴屋內之人
    開門回應，被害人乙○○旋即指出開門回應之被告即是之前侵入車內行竊之人，
    被告與被害人乙○○素不相識，此已據被告、被害人乙○○供明在卷，衡諸常情
    被害人乙○○鮮會誤認誣陷，又Ｗ七－二二五六號車係福特六和銀色自小客車（
    車主係羚豐實業有限公司），亦有車籍作業系統－查詢認可資料在卷可稽，與被
    害人乙○○所指行竊之人乘坐離開現場之車輛廠牌顏色相符，被告亦供稱九十二
    年一月十八日前後期間該車係其駕駛使用，被害人乙○○、警員甲○○進入桃園
    市○○路六五一巷五弄一五號屋內上前摸Ｗ七－二二五六號自用小客車引擎蓋發
    現是熱的，亦據被害人乙○○、證人甲○○陳明在卷，足徵被害人乙○○之指述
    屬實；至於證人丁○○、丙○○於九十二年六月二十三日本院調查時均證稱「：
    今年過年期間，因戊○○坐骨神經毛病，我和兄丁○○和他常到北投洗溫泉：日
    期沒有記得很清楚，但是我們一星期會洗個一次，都是在週五晚上一直待到第二
    天清晨才離開：」（丙○○）、「：今年一、二月間經常與丙○○及戊○○一起
    到北投洗溫泉，一星期大概二、三次，今年一月初戊○○先邀請我們兄弟過去，
    我認為花費還可以之後就常與他一起那段期間我們經常過去：如果隔天非假日會
    早點上山，凌晨一、二點就離開，隔天是假日會晚點上山，到凌晨三、四點才離
    開：」（丁○○）等，惟二人亦均無從確定九十二年一月十七日晚間至翌日十八
    日清晨確實有與被告在北投洗溫泉，是二人之上開證詞亦無從為被告未於九十二
    年一月十八日清晨出現在新莊市新竹貨運空地之有利證據，綜上，被告上開辯解
    係卸責之詞，本件事證明確，被告犯行堪予認定。
二、查被告於前述時、地持以行竊之刀片係於割破被害人乙○○長褲右後口袋而將被
    害人乙○○驚醒，該支刀片客觀上顯足以傷害人之身體，具有危險性，自屬兇器
    ，核被告所為係犯刑法第三百二十一條第一項第三款之攜帶兇器竊盜罪。被告與
    該名坐在Ｗ七－二二五六號車內把風接應之成年男子，就上開竊盜犯行，有犯意
    聯絡與行為分擔，為共同正犯。被告有如事實欄所載之犯罪前科，於九十一年九
    月六日因假釋期滿而執行有期徒刑二年六月完畢，有臺灣桃園地方法院檢察署刑
    案資料查註記錄表、臺灣高等法院被告全國前案紀錄表在卷足稽，於五年內再犯
    本件有期徒刑以上刑之罪，為累犯，應依刑法第四十七條規定加重其。爰審酌被
    告犯罪之動機、目的、手段、被害人所受之損害及犯罪後態度等一切情狀，量處
    如主文所示之刑，以資懲儆。至於被告持以竊盜劃破被害人乙○○長褲右後口袋
    之刀片一支，因未扣案，雖係供本案犯罪所用之物，然查無其他證據足認該支刀
    片係被告或該名坐在Ｗ七－二二五六號車內把風之成年男子所有，爰不為沒收之
    諭知，附此敘明。
據上論斷，應依刑事訴訟法第二百九十九條第一項前段，刑法第二十八條、第三百二
十一條第一項第三款、第四十七條，判決如主文。
本案經檢察官郭靜文到庭執行職務。
中      華      民      國    九十二    年    十二    月      十一    日
          臺灣桃園地方法院刑事第五庭
                                  審判長法  官 江 振 義
                                        法  官 邱 滋 杉
                                        法  官 林 婷 立
右正本證明與原本無異。
如不服本判決，應於判決送達後十日內向本院提出上訴狀( 應附繕本 )，上訴於臺灣
高等法院。
                                        書記官 楊鳳滿
中      華      民      國    九十二    年     十二    月      十八   日
附錄論罪科刑法條：
刑法第三百二十一條
犯竊盜罪而有左列情形之一者，處六月以上五年以下有期徒刑：
一、於夜間侵入住宅或有人居住之建築物、船艦或隱匿其內而犯之者。
二、毀越門扇、牆垣或其他安全設備而犯之者。
三、攜帶兇器而犯之者。
四、結夥三人以上而犯之者。
五、乘火災、水災或其他災害之際而犯之者。
六、在車站或埠頭而犯之者。
前項之未遂犯罰之。
刑法第三百二十條
意圖為自己或第三人不法之所有，而竊取他人之動產者，為竊盜罪，處五年以下有期
徒刑、拘役或五百元以下罰金。
意圖為自己或第三人不法利益，而竊佔他人之不動產者，依前項之規定處斷。
前二項之未遂犯罰之。


司法院資訊處製作；財團法人民間司法改革基金會備份。
